ACORDAO-COMPLETO-2424995

ACÓRDÃO 9390/2020 ATA 31/2020 - PRIMEIRA CÂMARA

VISTOS, relatados e discutidos estes autos de tomada de contas especial instaurada pela Caixa Econômica Federal, em razão da omissão no dever de prestar contas dos recursos referentes ao contrato de repasse 0334.143-74/2010, firmado entre a União, por intermédio do extinto Ministério do Esporte, e o município de São Paulo de Olivença/AM, que teve como objeto a execução de construção de quadra poliesportiva.
ACORDAM os ministros do Tribunal de Contas da União, reunidos em sessão da 1ª Câmara, ante as razões expostas pelo relator, em:
9.1. considerar revel, para todos os efeitos, nos termos do art. 12, § 3º, da Lei 8.443/1992, o Sr. Raimundo Nonato Souza Martins, dando-se prosseguimento ao processo;
9.2. julgar irregulares as contas do Sr. Raimundo Nonato Souza Martins, com fundamento no art. 16, III, "a" e "c", da Lei 8.443/1992, condenando-o ao pagamento da quantia abaixo especificada, atualizada monetariamente e acrescida dos juros de mora, calculados a partir das datas indicadas até a data do efetivo recolhimento, com a fixação do prazo de 15 (quinze) dias, a contar da notificação, para que comprove, perante o Tribunal (art. 214, III, "a", do RI/TCU) , o recolhimento da referida quantia aos cofres do Tesouro Nacional, na forma da legislação em vigor:
	Valor (R$) 
	Data

	177.313,52
	15/5/2014

9.3. aplicar ao Sr. Raimundo Nonato Souza Martins a multa prevista no art. 57 da Lei 8.443/1992, no valor de R$ 48.000,00 (quarenta e oito mil reais) , com a fixação do prazo de 15 (quinze) dias, a contar da notificação, para que comprove, perante o Tribunal (art. 214, III, "a", do RI/TCU) , o recolhimento da dívida aos cofres do Tesouro Nacional, atualizada monetariamente desde a data do presente acórdão até a do efetivo recolhimento, se for paga após o vencimento, na forma da legislação em vigor;
9.4. autorizar, desde logo, nos termos do art. 28, II, da Lei 8.443/1992, a cobrança judicial das dívidas, caso não atendidas as notificações;
9.5. em cumprimento ao disposto no § 3º do art. 16 da Lei 8.443/1992, encaminhar cópia da presente deliberação à Procuradoria da República no Estado do Amazonas.

Tomada de contas especial instaurada em razão da omissão no dever de prestar contas dos recursos referentes a contrato de repasse, que tinha como objeto a execução de construção de quadra poliesportiva.

Primeira Câmara

Município de São Paulo de Olivença/AM.

3. Responsável/Interessado:
3.1. Responsável: Raimundo Nonato Souza Martins (XXX.096.262-XX).
3.2. Interessado: Ministério do Esporte (extinto).

13.1. Ministros presentes: Walton Alencar Rodrigues (Presidente), Benjamin Zymler, Bruno Dantas e Vital do Rêgo.
13.2. Ministros-Substitutos presentes: Augusto Sherman Cavalcanti e Weder de Oliveira (Relator).

WEDER DE OLIVEIRA

Adoto como relatório a instrução produzida pela Secretaria de Controle Externo de Tomada de Contas Especial (Secex-TCE) , a qual reproduzo a seguir, com os ajustes de forma pertinentes[footnoteRef:2]: [2:  Peças 22-24.] 
" (...) 
INTRODUÇÃO
1.  Trata-se de tomada de contas especial instaurada pela Caixa Econômica Federal, em desfavor do Sr. Raimundo Nonato Souza Martins, CPF XXX.096.262-XX, prefeito municipal de São Paulo de Olivença/AM nas gestões 2009-2012 e 2013-2016, em razão da omissão no dever legal de prestar contas quanto aos recursos repassados ao município de São Paulo de Olivença/AM, por força do Contrato de Repasse 0334.143-74/2010 (Siconv 743400) , que tinha por objeto a construção de quadra poliesportiva.
HISTÓRICO 
2.  Conforme disposto na cláusula quarta do contrato de repasse, foram previstos R$ 499.687,50 para a execução do objeto, dos quais R$ 487.500,00 seriam repassados pelo concedente e R$ 12.187,50 corresponderiam à contrapartida (peça 1, p. 53) . 
3.  Os recursos federais foram repassados em duas parcelas, mediante as ordens bancárias 2012OB802445 e 2014OB800310, ambas no valor de R$ 243.750,00, emitidas em 10/10/2012 e 28/4/2014 (peça 1, p. 140) . Desses recursos, foram liberados R$ 424.293,22, tendo sido R$ 18.124,61 em 25/10/2012, R$ 228.855,09 em 22/4/2013 e R$ 177.313,52 em 15/5/2014 (peça 1, p. 136) .
4.  Os recursos não foram desbloqueados em sua totalidade porque a prestação de contas parcial referente à parcela desbloqueada em 15/5/2014 não foi apresentada. Por mais que tenha sido regularmente notificado, por meio do ofício 1249/2016/Gigov/MN (peça 1, p. 6-7) , o responsável não apresentou a prestação de contas parcial nem justificativa para a sua não apresentação.
5.  O ajuste vigeu no período de 26/11/2010 a 25/11/2017 e previa a apresentação da prestação de contas final até trinta dias após o término da vigência do contrato, ou seja, 26/12/2017, conforme cláusulas décima segunda e décima sexta do contrato de repasse (peça 1, p. 57-58) , alterado por diversos termos aditivos (peça 1, p. 61-72) .
6.  Por meio do PA Gigov/MN 0045/2017, a Caixa concluiu que houve execução de 99,07% do objeto (foram glosados itens que não interferem no funcionamento) , tendo este cumprido com os objetivos previstos no plano de trabalho, gerando o benefício social esperado, uma vez que apresenta funcionalidade (peça 1, p. 2) .
6.1.  Sobre a prestação de contas, o mesmo documento demonstra que foram aprovadas as prestações de contas parciais referentes às primeiras parcelas do objeto, nos valores de R$ 18.124,61 e R$ 228.855,09, entretanto não foi apresentada a prestação de contas referente à terceira parcela (peça 1, p. 3) .
7.  Diante da não apresentação da prestação de contas e da consequente não demonstração da boa e regular dos recursos federais repassados, assim como da não devolução dos recursos, instaurou-se esta tomada de contas especial. Nesse sentido, o relatório de TCE 057/2017 (peça 1, p. 145-148) concluiu que o prejuízo importaria no valor referente à parcela desbloqueada em 15/5/2014, o que corresponde ao valor original de R$ 177.313,52, imputando-se a responsabilidade ao Sr. Raimundo Nonato Souza Martins, CPF XXX.096.262-XX, prefeito municipal de São Paulo de Olivença/AM (gestões 2009-2012 e 2013-2016) , uma vez que era a pessoa responsável pela gestão e execução dos recursos federais recebidos por força do contrato de repasse 0334.143-74/2010 (Siconv 743400) .
8.  O relatório de auditoria 1134/2017, da Controladoria-Geral da União (peça 1, p. 160-163) , chegou às mesmas conclusões.
9.  Adicionalmente, após serem emitidos o certificado de auditoria (peça 1, p. 164) , o parecer do dirigente de controle interno (peça 1, p. 165) e o pronunciamento ministerial (peça 1, p. 169) , o processo foi remetido a este Tribunal.
10.  Com isso, foi proposta a citação do Sr. Raimundo Nonato Souza Martins pela não comprovação da boa e regular aplicação dos recursos federais repassados ao município de São Paulo de Olivença/AM, em face da omissão no dever de prestar contas dos valores transferidos por força do contrato de repasse 0334.143-74/2010 (Siconv 743400) , bem como sua audiência pela não disponibilização das condições materiais mínimas e necessárias para que seu sucessor pudesse apresentar a prestação de contas (peça 5) .
11.  Em cumprimento ao pronunciamento da unidade (peça 7) , foi efetuada a citação e a audiência do responsável, conforme delineado adiante:
	Ofício
	Data do ofício
	Data de Recebimento do Ofício
	Nome do Recebedor do Ofício
	Observação
	Fim do Prazo para defesa

	Ofício 1280/2018-TCU/Secex-TCE (peça 9) 
	20/8/2018
	Ofício devolvido -  'ausente' (peças 10-11) 
	-
	Ofício enviado ao endereço do responsável constante na base de dados da Receita Federal (peça 8) 
	-

	Ofício 0500/2019-TCU/Secex-TCE (peça 13) 
	6/2/2019
	Ofício devolvido - 'mudou-se' (peças 17-18) 
	-
	Ofício enviado a endereço obtido mediante pesquisa nos sistemas corporativos do TCU (peça 12) 
	-

	Ofício 0501/2019-TCU/Secex-TCE (peça 14) 
	6/2/2019
	20/2/2019 (vide AR de peça 16) 
	Antônio Silva
	Ofício enviado a endereço obtido mediante pesquisa nos sistemas corporativos do TCU - carteira de habilitação (peças 12 e 19) 
	7/3/2019

12.  Transcorrido o prazo regimental, o Sr. Raimundo Nonato Souza Martins permaneceu silente, devendo ser considerado revel, nos termos do art. 12, §3º, da Lei 8.443/1992.
EXAME TÉCNICO
Da validade das notificações
13.  Preliminarmente, cumpre tecer breves considerações sobre a forma como são realizadas as comunicações processuais no TCU. A esse respeito, destacam-se o art. 179, do RI/TCU (Resolução 155, de 4/12/2002) e o art. 4º, III, § 1º, da Resolução TCU 170, de 30 de junho de 2004, in verbis:
'Art. 179. A citação, a audiência ou a notificação, bem como a comunicação de diligência, farseão:
I - mediante ciência da parte, efetivada por servidor designado, por meio eletrônico, fac-símile, telegrama ou qualquer outra forma, desde que fique confirmada inequivocamente a entrega da comunicação ao destinatário;
II - mediante carta registrada, com aviso de recebimento que comprove a entrega no endereço do destinatário;
III - por edital publicado no Diário Oficial da União, quando o seu destinatário não for localizado
 (...) 
Art. 3º As comunicações serão dirigidas ao responsável, ou ao interessado, ou ao dirigente de órgão ou entidade, ou ao representante legal ou ao procurador constituído nos autos, com poderes expressos no mandato para esse fim, por meio de:
I - correio eletrônico, fac-símile ou telegrama;
II - servidor designado;
III - carta registrada, com aviso de recebimento;
IV - edital publicado no Diário Oficial da União, quando o seu destinatário não for localizado, nas hipóteses em que seja necessário o exercício de defesa'.
Art. 4º. Consideram-se entregues as comunicações:
I - efetivadas conforme disposto nos incisos I e II do artigo anterior, mediante confirmação da ciência do destinatário;
II - realizadas na forma prevista no inciso III do artigo anterior, com o retorno do aviso de recebimento, entregue comprovadamente no endereço do destinatário;
III - na data de publicação do edital no Diário Oficial da União, quando realizadas na forma prevista no inciso IV do artigo anterior.
§ 1º O endereço do destinatário deverá ser previamente confirmado mediante consulta aos sistemas disponíveis ao Tribunal ou a outros meios de informação, a qual deverá ser juntada ao respectivo processo. (...) '
14.  Bem se vê, portanto, que a validade da citação via postal não depende de que o aviso de recebimento seja assinado pelo próprio destinatário da comunicação, o que dispensa a entrega do AR em 'mãos próprias'. A exigência da norma é no sentido de o Tribunal verificar se a correspondência foi entregue no endereço correto, residindo aqui a necessidade de certeza inequívoca. 
15.  Não é outra a orientação da jurisprudência do TCU, conforme se verifica dos julgados a seguir transcritos:
'São válidas as comunicações processuais entregues, mediante carta registrada, no endereço correto do responsável, não havendo necessidade de que o recebimento seja feito por ele próprio (Acórdão 3648/2013-TCU-Segunda Câmara, relator ministro José Jorge) ;'
'É prescindível a entrega pessoal das comunicações pelo TCU, razão pela qual não há necessidade de que o aviso de recebimento seja assinado pelo próprio destinatário. Entregandose a correspondência no endereço correto do destinatário, presume-se o recebimento da citação. (Acórdão 1019/2008-TCU-Plenário, relator ministro Benjamin Zymler) ;'
'As comunicações do TCU, inclusive as citações, deverão ser realizadas mediante Aviso de Recebimento - AR, via Empresa Brasileira de Correios e Telégrafos, bastando para sua validade que se demonstre que a correspondência foi entregue no endereço correto. (Acórdão 1526/2007-TCU-Plenário, relator ministro Aroldo Cedraz) .'
16.  A validade do critério de comunicação processual do TCU foi referendada pelo Supremo Tribunal Federal, nos termos do julgamento do MS-AgR 25.816/DF, por meio do qual se afirmou a desnecessidade da ciência pessoal do interessado, entendendo-se suficiente a comprovação da entrega do 'AR' no endereço do destinatário:
'EMENTA: AGRAVO REGIMENTAL. MANDADO DE SEGURANÇA. DESNECESSIDADE DE INTIMAÇÃO PESSOAL DAS DECISÕES DO TRIBUNAL DE CONTAS DA UNIÃO. ART. 179 DO REGIMENTO INTERNO DO TCU. INTIMAÇÃO DO ATO IMPUGNADO POR CARTA REGISTRADA, INICIADO O PRAZO DO ART. 18 DA LEI nº 1.533/51 DA DATA CONSTANTE DO AVISO DE RECEBIMENTO. DECADÊNCIA RECONHECIDA. AGRAVO IMPROVIDO.
O envio de carta registrada com aviso de recebimento está expressamente enumerado entre os meios de comunicação de que dispõe o Tribunal de Contas da União para proceder às suas intimações.
O inciso II do art. 179 do Regimento Interno do TCU é claro ao exigir apenas a comprovação da entrega no endereço do destinatário, bastando o aviso de recebimento simples.'
17.  No presente caso, a citação do responsável se deu no endereço cadastrado no Detran (peças 12 e 19) , com a comprovada entrega do ofício citatório nesse endereço (peça 16) .
18.  Nos processos do TCU, a revelia não leva à presunção de que seriam verdadeiras todas as imputações levantadas contra os responsáveis, diferentemente do que ocorre no processo civil, em que a revelia do réu opera a presunção da verdade dos fatos narrados pelo autor. Dessa forma, a avaliação da responsabilidade do agente não pode prescindir da prova existente no processo ou para ele carreada.
19.  Ao não apresentar sua defesa, o responsável deixou de produzir prova da regular aplicação dos recursos sob sua responsabilidade, em afronta às normas que impõem aos gestores públicos a obrigação legal de, sempre que demandados pelos órgãos de controle, apresentar os documentos que demonstrem a correta utilização das verbas públicas, a exemplo do contido no art. 93 do Decreto-Lei 200/67: 'Quem quer que utilize dinheiros públicos terá de justificar seu bom e regular emprego na conformidade das leis, regulamentos e normas emanadas das autoridades administrativas competentes'.
20.  Mesmo as alegações de defesa não sendo apresentadas, considerando o princípio da verdade real que rege esta Corte, procurou-se buscar, em manifestação do responsável na fase interna desta Tomada de Contas Especial, se havia algum argumento que pudesse ser aproveitado a seu favor. No entanto, o responsável não se manifestou na fase interna, não havendo, assim, nenhum argumento que possa vir a ser analisado e posteriormente servir para afastar as irregularidades apontadas (peça 1, p. 147, item 9) .
21.  Vale ressaltar que a pretensão punitiva do TCU, conforme Acórdão 1441/2016-TCU-Plenário, que uniformizou a jurisprudência acerca dessa questão, subordina-se ao prazo geral de prescrição indicado no art. 205 do Código Civil, que é de dez anos, contado da data de ocorrência da irregularidade sancionada, nos termos do art. 189 do Código Civil, sendo este prazo interrompido pelo ato que ordenar a citação, a audiência ou a oitiva do responsável. No caso em exame, não ocorreu a prescrição, uma vez que a irregularidade ocorreu no exercício de 2014 e o ato de ordenação da citação ocorreu em 11/7/2018.
22.  Tratando-se de processo em que a parte interessada não se manifestou acerca das irregularidades imputadas, não há elementos para que se possa efetivamente aferir e reconhecer a ocorrência de boa-fé na conduta do responsável, podendo este Tribunal, desde logo, proferir o julgamento de mérito pela irregularidade das contas, conforme nos termos dos §§ 2º e 6º do art. 202 do RI/TCU (Acórdão 2064/2011-TCU-Primeira Câmara (relator Ubiratan Aguiar) , 6182/2011-TCU-1ª Câmara (relator Weder de Oliveira) , 4072/2010-TCU-1ª Câmara (relator Valmir Campelo) , 1189/2009-TCU-1ª Câmara (relator Marcos Bemquerer) , 731/2008-TCU-Plenário (relator Aroldo Cedraz) .
CONCLUSÃO
23.  Deve-se considerar o Sr. Raimundo Nonato Souza Martins, nos termos do art. 12, §3º, da Lei 8.443/1992, e julgar suas contas irregulares, condenando-o ao débito apurado e aplicando-lhe a multa prevista no art. 57 da Lei 8.443/1992.
PROPOSTA DE ENCAMINHAMENTO
24.  Diante do exposto, submetem-se os autos à consideração superior, propondo:
a) considerar revel o Sr. Raimundo Nonato Souza Martins, CPF XXX.096.262-XX, prefeito municipal de São Paulo de Olivença/AM nas gestões 2009-2012 e 2013-2016, para todos os efeitos, dando-se prosseguimento ao processo, com fulcro no art. 12, § 3º, da Lei n. 8.443/92;
b) julgar irregulares, nos termos dos arts. 1º, I, 16, III, 'a' e 'c', § 2º, da Lei 8.443/92 c/c os arts. 19 e 23, III, da mesma Lei, e com arts. 1º, I, 209, I e III, 210 e 214, III, do RI/TCU, as contas do Sr. Raimundo Nonato Souza Martins, CPF XXX.096.262-XX, prefeito municipal de São Paulo de Olivença/AM nas gestões 2009-2012 e 2013-2016, condenando-o ao pagamento das importâncias a seguir especificadas, atualizadas monetariamente e acrescidas dos juros de mora, calculadas a partir das datas discriminadas até a data do efetiva quitação do débito, fixando-lhe o prazo de quinze dias, para que comprove, perante o Tribunal, o recolhimento das referidas quantias aos cofres do Tesouro Nacional, nos termos do art. 23, III, 'a', da citada lei;
	VALOR ORIGINAL (R$) 
	DATA DA OCORRÊNCIA

	177.313,52
	15/5/2014

Valor atualizado até 31/7/2020 (com juros) : R$ 277.182,26
c) aplicar ao Sr. Raimundo Nonato Souza Martins, CPF XXX.096.262-XX, prefeito municipal de São Paulo de Olivença/AM nas gestões 2009-2012 e 2013-2016, a multa prevista no art. 57 da Lei 8.443/92 c/c o art. 267 do RI/TCU, fixando-lhe o prazo de quinze dias, a contar da notificação, para que comprove, perante o Tribunal (art. 214, III, a, do RI/TCU) , o recolhimento da dívida aos cofres do Tesouro Nacional, atualizada monetariamente desde a data do acórdão proferido por este Tribunal até a do efetivo recolhimento, se pagas após o vencimento, na forma da legislação em vigor;
d) autorizar, desde logo, nos termos do art. 28, II, da Lei 8.443/1992, a cobrança judicial da dívida, caso não atendida a notificação;
e) autorizar também, desde logo, se requerido, com fundamento no art. 28, I, da Lei 8.443, de 1992 c/c o art. 217, §§ 1º e 2º do RI/TCU, o parcelamento da dívida em até 36 parcelas, incidindo sobre cada parcela, corrigida monetariamente, os correspondentes acréscimos legais, fixando-lhe o prazo de quinze dias, a contar do recebimento da notificação, para comprovar perante o Tribunal o recolhimento da primeira parcela, e de trinta dias, a contar da parcela anterior, para comprovar os recolhimentos das demais parcelas, devendo incidir sobre cada valor mensal, atualizado monetariamente, os juros de mora devidos, no caso do débito, na forma prevista na legislação em vigor, alertando o responsável de que a falta de comprovação do recolhimento de qualquer parcela importará o vencimento antecipado do saldo devedor, nos termos do art. 217, § 2º, do RI/TCU;
f) enviar cópia do acórdão a ser prolatado, bem como do relatório e do voto que o fundamentarem à Procuradoria da República no Estado do Amazonas, nos termos do art. 16, § 3º, da Lei 8.443/1992 c/c o § 7º do art. 209 do RI/TCU, para adoção das medidas cabíveis;
g) enviar cópia do acórdão que vier a ser proferido à Caixa Econômica Federal e ao responsável, para ciência, informando que a presente deliberação, acompanhada do relatório e do voto que a fundamentam, está disponível para consulta no endereço www.tcu.gov.br/acordaos, além de esclarecer que, caso requerido, o TCU poderá fornecer sem custos as correspondentes cópias, de forma impressa."
O MP/TCU, representado pelo subprocurador-geral Lucas Rocha Furtado, manifestou-se de acordo com a proposta da unidade instrutiva[footnoteRef:3]. [3:  Peça 25.] 
É o relatório.

não há.

Subprocurador-Geral Lucas Rocha Furtado.

TOMADA DE CONTAS ESPECIAL. CONTRATO DE REPASSE. EXTINTO MINISTÉRIO DO ESPORTE. CONSTRUÇÃO DE QUADRA POLIESPORTIVA. OMISSÃO NO DEVER DE PRESTAR CONTAS. CITAÇÃO. REVELIA. CONTAS IRREGULARES. DÉBITO. MULTA. COMUNICAÇÕES.

TOMADA DE CONTAS ESPECIAL (TCE)

Secretaria de Controle Externo de Tomada de Contas Especial (Secex-TCE).

Trata-se de tomada de contas especial instaurada pela Caixa Econômica Federal em desfavor do Sr. Raimundo Nonato Souza Martins, ex-prefeito do município de São Paulo de Olivença/AM (gestões 2009-2012 e 2013-2016) , em razão da omissão no dever de prestar contas da aplicação dos recursos referentes ao contrato de repasse 0334.143-74/2010, firmado entre a União, por intermédio do Ministério do Esporte, e o referido ente municipal, que teve como objeto a execução de construção de quadra poliesportiva[footnoteRef:2]. [2:  Peça 1, p. 51-59.] 
Os recursos financeiros para a execução do ajuste foram ajustados em R$ 499.687,50, dos quais R$ 487.500,00 seriam repassados pelo concedente e R$ 12.187,50 corresponderiam à contrapartida[footnoteRef:3]. O ajuste esteve em vigência no período de 26/11/2010 a 25/11/2017 e fixou a apresentação da prestação de contas final em até trinta dias após o término da vigência do contrato, ou seja, 26/12/2017[footnoteRef:4]. [3:  Peça 1, p. 53.]  [4:  Vide cláusulas décima segunda e décima sexta do contrato de repasse (peça 1, p. 57-58) , alterado por diversos termos aditivos (peça 1, p. 61-72) .] 
Dos recursos federais foi desbloqueado o montante de R$ 424.293,22, em três parcelas de R$ 18.124,61 (25/10/2012) , R$ 228.855,09 (22/4/2013) e R$ 177.313,52 (15/5/2014) [footnoteRef:5]. O valor restante não foi desbloqueado porque a prestação de contas parcial referente à terceira parcela não foi apresentada. [5:  Peça 1, p. 136.] 
O prazo para prestação de contas final encerrou-se na gestão do prefeito sucessor, Sr. Paulo de Oliveira Mafra, o qual, de acordo com o tomador de contas especiais, comprovou a adoção de medidas com vistas a resguardar o erário, mediante notícia-crime apresentada ao Ministério Público Federal. Sendo assim, a responsabilidade foi imputada ao Sr. Raimundo Nonato Souza Martins, o qual permaneceu silente na fase interna da tomada de contas especial[footnoteRef:6]. [6:  Relatório de TCE 57/2017 (peça 1, p. 145-148) .] 
No âmbito desta Corte, o Sr. Raimundo Nonato Souza Martins não apresentou alegações de defesa.
A Secretaria de Controle Externo de Tomada de Contas Especial (Secex-TCE) considerou o responsável revel e propôs julgar suas contas irregulares, com imputação de débito e multa do art. 57 da Lei 8.443/1992[footnoteRef:7]. O MP/TCU, representado pelo subprocurador-geral Lucas Rocha Furtado, manifestou-se de acordo com a proposta da unidade instrutiva[footnoteRef:8]. [7:  Peças 47-49.]  [8:  Peça 25.] 
Aquiesço à análise empreendida pela Secex-TCE, com a qual concordou o MP/TCU, cujos fundamentos adoto como razões de decidir.
Uma vez que o responsável não se manifestou em relação à citação e à audiência, deve ser considerado revel, dando-se prosseguimento ao processo, em consonância com o art. 12, § 3º, da Lei 8.443/1992.
Não havendo nos autos elementos que possam comprovar a boa e regular aplicação dos recursos transferidos, impõe-se julgar irregulares as contas do Sr. Raimundo Nonato Souza Martins, atribuindo-lhe o débito apurado nos autos, com a imposição da sanção prevista no art. 57, da Lei 8.443/1992.
***
Diante do exposto, manifesto-me pela aprovação do acórdão que ora submeto à apreciação deste Colegiado.
TCU, Sala das Sessões Ministro Luciano Brandão Alves de Souza, em 8 de setembro de 2020.
Weder de Oliveira
Relator